【裁判字號】    99,審聲,91
【裁判日期】    991014
【裁判案由】    停止執行
【裁判全文】
臺灣高雄地方法院民事裁定              99年度審聲字第91號
聲  請  人  黃木松
相  對  人  彰化商業銀行股份有限公司
法定代理人  甲○○
上列當事人間聲請停止執行事件，本院裁定如下：
    主  文
聲請人供擔保新臺幣壹拾捌萬貳仟陸佰伍拾元後，本院九十九年
度司執字第一０六六六八號給付票款事件之強制執行程序，於本
院九十九年度審訴字第一九０八號債務人異議之訴事件判決確定
前，應暫予停止執行。
    理  由
一、按有回復原狀之聲請，或提起再審或異議之訴，或對於和解
    為繼續審判之請求，或提起宣告調解無效之訴，撤銷調解之
    訴，或對於法院依強制執行法第4 條第1 項第5 款之裁定提
    起抗告時，法院因必要情形或依聲請定相當並確實擔保，得
    為停止強制執行之裁定，強制執行法第18條第2 項定有明文
    。再者，法院依強制執行法第18條第2 項定擔保金額而為准
    許停止強制執行之裁定者，該項擔保係備供債權人因停止執
    行所受損害之賠償，其數額應依標的物停止執行後，債權人
    未能即時受償或利用該標的所受之損害額，或因另供擔保強
    制執行所受之損害額定之，非以標的物之價值或其債權額為
    依據，有最高法院86年度台抗字第442 號裁定意旨可資參照
    。
二、經查，聲請人以其向本院提起債務人異議之訴，現由本院99
    年度審訴字第1908號（下稱系爭異議事件）受理在案為由，
    聲請裁定停止本院99年度司執字第106668號給付票款事件（
    下稱系爭執行事件）之強制執行程序，經本院依職權調取系
    爭執行事件及系爭異議事件卷證，核閱無訛，聲請人之聲請
    於法相符，應予准許。又相對人於系爭執行事件之執行債權
    額為本金新台幣（下同）843,000 元及其利息、程序費用，
    應以此作為計算相對人因停止執行未能即時受償之損害額，
    再者，系爭異議事件係得上訴第三審案件，依各級法院辦案
    期限實施要點規定，民事第一審審判案件為1 年4 個月、第
    二審審判案件為2 年、第三審審判案件為1 年，而系爭執行
    事件之強制執行程序停止期間迄系爭異議事件判決確定之日
    為止，執此估算因停止執行致相對人延宕受償期間為4 年4
    月，並以法定利率年息5%計算相對人因停止執行可能所受損
    失約為182,650 元（即843,000 ×5%×[4+1/3]=182,650 ）
    ，爰酌定本件擔保金如主文所示。
三、依強制執行法第18條第2項，裁定如主文。
中    華    民    國    99    年    10    月    14    日
                  民事第二庭  法  官  賴文姍
以上正本係照原本作成。
如對本裁定抗告須於裁定送達後10日內向本院提出抗告狀，並繳
納裁判費新臺幣1,000 元。
中    華    民    國    99    年    10    月    14    日
                              書記官  賴朱梅

司法院資訊處製作；財團法人民間司法改革基金會備份。
